【裁判字號】    94,再,42
【裁判日期】    950227
【裁判案由】    刑事
【裁判全文】
高雄高等行政法院裁定
                                     94年度再字第00042號
再審原告    甲○○
上列當事人因刑事案件，提起行政訴訟，本院裁定如下：
    主  文
再審原告之訴駁回。
訴訟費用由原告負擔。
    理  由
一、按「原告之訴，有左列各款情形之一者，行政法院應以裁定
    駁回之。．．．1、訴訟事件不屬行政法院之權限者。．．
    ．。」行政訴訟法第107條第1項第1款定有明文。又「有罪
    之判決確定後，有左列情形之一者，為受判決人之利益，得
    聲請再審︰1、原判決所憑之證物已證明其為偽造或變造者
    。2、原判決所憑之證言、鑑定或通譯已證明其為虛偽者。3
    、受有罪判決之人，已證明其係被誣告者。4、原判決所憑
    之通常法院或特別法院之裁判已經確定裁判變更者。5、參
    與原判決或前審判決或判決前所行調查之法官，或參與偵查
    或起訴之檢察官，因該案件犯職務上之罪已經證明者，或因
    該案件違法失職已受懲戒處分，足以影響原判決者。6、因
    發現確實之新證據，足認受有罪判決之人應受無罪、免訴、
    免刑或輕於原判決所認罪名之判決者。」「聲請再審，由判
    決之原審法院管轄。」刑事訴訟法第420條第1項、第426條
    第1項亦有明定。
二、再審原告主張：其被訴貪污案件，前經台灣高等法院台南分
    院78年度上訴字第539號刑事判決：「依據法令從事公務之
    人員，連續對於主管之事務間接圖利，處有期徒刑6年，褫
    奪公權3年，減為有期徒刑4年，褫奪公權2年；又公務員假
    藉職務上之機會，連續行使變造公文書，足以生損害於公眾
    ，處有期徒刑2年，減刑為有期徒刑1年；應執行有期徒刑4
    年8月，褫奪公權2年。」嗣經最高法院79年度台上字第283
    號判決上訴不合法駁回確定在案。又被訴誣告案件，前經最
    高法院83年度台上字第1834號判決：「意圖他人受刑事處分
    ，向該管公務員誣告，處有期徒刑1年。」確定在案。前開
    確定判決有刑事訴訟法第420條第1項第1款、第4款、第5款
    、第6款之再審事由，爰依法聲請再審，揆諸前揭規定，自
    應向判決之刑事法院為之，再審原告向無審判權之本院聲請
    再審，難謂為合法，應予駁回。
三、據上論結，本件再審原告之訴為不合法，爰依行政訴訟法第
    107條第1項第1款、第104條、民事訴訟法第95條、第78條，
    裁定如主文。
中    華    民    國    95    年     2    月   27     日
                  第二庭審判長法  官  江幸垠
                              法  官  簡慧娟
                              法  官  戴見草
以上正本係照原本作成。
如不服本裁定，應於裁定送達後10日內以書狀敘明理由，經本院
向最高行政法院提出抗告（須按對造人數附具繕本）；並應預繳
送達用掛號郵票6份（每份34元）。
中    華    民    國    95    年     2    月   27     日
                              書記官  蔡玫芳


司法院資訊處製作；財團法人民間司法改革基金會備份。
